【裁判字號】    98,訴,352
【裁判日期】    990413
【裁判案由】    違反毒品危害防制條例
【裁判全文】
臺灣新竹地方法院刑事判決               98年度訴字第352號
公  訴  人  臺灣新竹地方法院檢察署檢察官
被      告  甲○○
上列被告因違反毒品危害防制條例案件，經檢察官提起公訴（98
年度毒偵字第586號、第618號），合議庭裁定由受命法官獨任改
依簡式審判程序審理，本院判決如下：
    主  文
甲○○施用第一級毒品，處有期徒刑陸月；又施用第一級毒品，
處有期徒刑捌月；應執行有期徒刑壹年。
    事  實
一、甲○○前於民國97年間因施用第二級毒品案件，經本院以97
    年度毒聲字第22號裁定送勒戒處所觀察、勒戒後，於97年7
    月13日因無繼續施用毒品之傾向釋放出所，並經臺灣新竹地
    方法院檢察署檢察官以97年度毒偵緝字第71號為不起訴處分
    確定；詎其仍不知改過，仍為下列施用毒品之犯行：
  (一)先基於施用第一級毒品海洛因之犯意，於98年2 月11日14時
    30分許即為警採尿往前回溯26小時內之某時點，在其位於新
    竹縣湖口鄉○○村○○路○ 段102 號之住處內，以將海洛因
    攙入香煙吸食之方式，非法施用第一級毒品海洛因1 次，嗣
    因甲○○係警方列管在案之毒品調驗人口，為警通知於98年
    2 月11日14時30分到案採集尿液送驗，結果呈第一級毒品海
    洛因代謝物陽性反應。
  (二)復同時基於施用第一級毒品海洛因及第二級毒品甲基安非他
    命之犯意，於98年2 月20日14時40許即為警採尿往前回溯26
    小時內之某時點，在上開住所內，以將海洛因及甲基安非他
    命混合，放置於玻璃吸食器內燒烤後吸食其霧化氣體之方式
    ，同時非法施用第一級毒品海洛因及第二級毒品甲基安非他
    命1 次，嗣於98年2 月20日13時30分許甲○○行經新竹縣湖
    口鄉○○村○○路76巷口為警盤查，因甲○○係警方列管在
    案之毒品調驗人口，經其同意採尿送驗結果，乃呈第一級毒
    品海洛因及第二級毒品安非他命代謝物陽性反應，始悉上情
    。
二、案經新竹縣政府警察局竹北分局報請臺灣新竹地方法院檢察
    署檢察官偵查後起訴。
    理  由
一、本件被告甲○○所犯為死刑、無期徒刑或最輕本刑為3 年以
    上有期徒刑以外之罪，其於準備程序中就被訴事實為有罪之
    陳述，經本院告知簡式審判程序之旨，並聽取公訴人之意見
    後，依刑事訴訟法第273 條之1 第1 項規定，合議庭裁定改
    依簡式審判程序審理，合先敘明。
二、上開犯罪事實，業據被告於本院審理中坦承不諱，且查：
  (一)被告於98年2 月11日14時30分許、98年2 月20日14時40分許
    ，分別為警採集之尿液檢體（編號分別為GＺ00000000000 、
    北9805 7），經送請台灣檢驗科技股份有限公司、詮昕科技
    股份有限公司以氣相層析質譜儀法檢驗後，第一次係呈現第
    一級毒品海洛因代謝後嗎啡陽性，第二次係呈現第一級毒品
    海洛因代謝後嗎啡、可待因及第二級毒品甲基安非他命代謝
    後之陽性反應等情，分別有上開2 公司98年2 月24日、98年
    3 月6 日濫用藥物尿液檢驗報告各1 份、新竹縣政府警察局
    竹北分局毒品犯罪嫌疑人尿液採驗作業管制紀錄、採尿室毒
    品人口到場採尿名冊各1 份在卷可稽（見98年度毒偵字第61
    8 號卷頁7 、8 ，98年度毒偵字第586 號卷頁9 、9-1 ）。
  (二)嗣被告於本院審訴程序中否認犯罪，經本院當庭採集其尿液
    ，再將其上開於警詢中2 次採集之尿液送請法務部調查局進
    行尿液同一性及毒品代謝反應鑑定，結果確認上開2 次於警
    詢採集之尿液，與其當庭所採集尿液之粒線體DNA 序列均相
    同，機率99.70%以上來自同一人或其母系血緣關係之人，且
    毒品代謝反應結果亦與上開檢驗公司鑑定之結果相符，有法
    務部調查局DNA 鑑識實驗室98年6 月24日調科肆字第098003
    51920 號、法務部調查局98年7 月22日調科壹字第09800375
    050 號鑑定書在卷可稽（本院審訴卷頁32-37）。
  (三)又海洛因係中樞神經抑制劑，甲基安非他命類毒品係中樞神
    經興奮劑，二者藥理作用轉機不同，本不宜共用，然對毒品
    施用者並無考慮此一原則之必要，或有視其習性同時混用任
    何毒品者，法務部調查局於鑑驗經驗中亦曾發現海洛因與甲
    基安非他命摻雜之案例等情，有法務部調查局93年9 月調科
    壹字第09300366970 號、93年7 月12日調科壹字第09300262
    550 號、調科壹字第09262613310 號函在卷可參，故被告陳
    稱其於犯罪事實一(二)中係同時將海洛因及甲基安非他命摻雜
    後置於玻璃球內燒烤吸食等語，亦與上開毒品施用實務相符
    ，而堪採信。
  (四)綜上，被告上開自白與事實相符，堪予認定；而被告有如事
    實欄所載之觀察勒戒前科紀錄，有臺灣高等法院被告前案紀
    錄表1 份在卷可稽，其於97年7 月13日觀察勒戒執行完畢釋
    放後5 年內再分別犯本案施用毒品犯行，即應予以追訴、科
    刑處罰。
三、論罪科刑：
  (一)核被告於犯罪事實一(一)中所為，係觸犯毒品危害防制條例第
    10條第1 項之施用第一級毒品罪；核被告於犯罪事實一(二)中
    將第一級毒品海洛因及第二級毒品甲基安非他命混合施用之
    行為，則係同時觸犯毒品危害防制條例第10條第1 項、第2
    項之施用第一級、第二級毒品罪。被告於二次犯行中持有毒
    品後進而分別施用，其持有之低度行為均分別為施用之高度
    行為所吸收，均不另論罪。被告於犯罪事實一(二)中以一個施
    用行為同時觸犯上開2 個罪名，為想像競合犯，應依刑法第
    55條前段之規定從一重論以施用第一級毒品罪；起訴書原認
    為被告於犯罪事實一(二)中係分別基於施用第一級毒品海洛因
    及第二級毒品甲基安非他命之個別犯意為之，惟並無積極證
    據證明被告係分次施用，且被告抗辯其係將第一級毒品海洛
    因及第二級毒品甲基安非他命同時混合施用等語，與鑑定實
    務尚無違背，已如上述，依罪疑惟輕原則，應認被告係想像
    競合犯，故起訴書所載乃有誤會，業經公訴人當庭更正，併
    此敘明。被告於犯罪事實一(一)、(二)中所觸犯之2次 施用第一
    級毒品罪，時間相距近十天，顯見犯意各別，應分論併罰。
  (二)爰審酌被告前已有施用毒品之不良素行，歷經觀察勒戒後猶
    施用之，顯見其戒毒意志不堅，本不宜寬貸，惟念其施用毒
    品乃自戕一己之身體健康，對社會造成之危害尚非直接鉅大
    ，犯後於本院審訴程序中雖曾否認犯罪，然於審理中終知能
    坦承犯行，態度十分良好，又被告罹有精神官能疾病，以施
    用毒品逃避壓力，亦值同情，有財團法人天主教湖口仁慈醫
    院病歷摘錄表在卷可稽，被告第一次施用毒品海洛因後，不
    知改過，第二次又再混合海洛因及甲基安非他命施用，第二
    次情節較重等一切情狀，分別量處如主文所示之刑，並定其
    應執行之刑，以期自新。
據上論斷，應依刑事訴訟法第273 條之1 第1 項、第299 條第1
項前段，毒品危害防制條例第10條第1 項、第2 項，刑法第11條
前段、第55條、第51條第5 款，判決如主文。
本案經檢察官李秋梅到庭執行職務。
中    華    民    國    99    年    4    月     13    日
                    刑事第一庭  法  官  蔡川富
以上正本證明與原本無異。
如不服本判決應於收受本判決後10日內向本院提出上訴書狀，上
訴書狀應敘述具體理由。上訴書狀未敘述上訴理由者，應於上訴
期間屆滿後20日內補提理由書狀於本院 (均須按他造當事人之人
數附繕本 )「切勿逕送上級法院」。
中    華    民    國    99    年    4    月     13    日
                                書記官  朱苑禎
附錄本案論罪科刑法條全文：
毒品危害防制條例第10條
施用第1 級毒品者，處6 月以上5 年以下有期徒刑。
施用第2 級毒品者，處3 年以下有期徒刑。

司法院資訊處製作；財團法人民間司法改革基金會備份。
